【裁判字號】    98,上訴,1353
【裁判日期】    980414
【裁判案由】    毒品危害防制條例
【裁判全文】
臺灣高等法院刑事判決                98年度上訴字第1353號
上  訴  人
即  被  告  甲○○
上列上訴人因違反毒品危害防制條例案件，不服臺灣板橋地方法
院97年度訴緝字第38號，中華民國98年2 月27日第一審判決（起
訴案號：臺灣板橋地方法院檢察署97年度毒偵字第19號），提起
上訴，本院判決如下：
    主  文
上訴駁回。
    理  由
一、依刑事訴訟法第350 條、第361 條、第362 條、第367 條規
    定，不服地方法院之第一審判決而上訴者，須提出上訴書狀
    ，並應敘述具體理由，為上訴必備之程式；其所提出之書狀
    未敘述上訴理由，或僅曾以言詞陳述上訴理由者，均應於上
    訴期間屆滿後20日內補提理由書於第一審法院。第一審法院
    經形式審查，認逾期未補提上訴理由者，應定期間先命補正
    ；逾期未補正者，為上訴不合法律上之程式，應以裁定駁回
    。倘已提出上訴理由，但所提非屬具體理由者，則由第二審
    法院以上訴不合法律上之程式，判決駁回。而所謂具體理由
    ，必係依據卷內既有訴訟資料或提出新事證，指摘或表明第
    一審判決有何採證認事、用法或量刑等足以影響判決本旨之
    不當或違法，而構成應予撤銷之具體事由，始克當之（例如
    ：依憑證據法則具體指出所採證據何以不具證據能力，或依
    憑卷證資料，明確指出所為證據證明力之判斷如何違背經驗
    、論理法則）；倘僅泛言原判決認定事實錯誤、違背法令、
    量刑失之過重或輕縱，而未依上揭意旨指出具體事由，或形
    式上雖已指出具體事由，然該事由縱使屬實，亦不足以認為
    原判決有何不當或違法者（例如：對不具有調查必要性之證
    據，法院未依聲請調查亦未說明理由，或援用證據不當，但
    除去該證據仍應為同一事實之認定），皆難謂係具體理由，
    俾與第二審上訴制度旨在請求第二審法院撤銷、變更第一審
    不當或違法之判決，以實現個案救濟之立法目的相契合，並
    節制濫行上訴（最高法院97年度台上字第892 號判決意旨參
    照）。又依刑事訴訟法第367 條之文義及立法意旨，僅於「
    上訴書狀未敘述上訴理由」之情形，為保障上訴人之權益，
    始有補正之問題。至有無敘述理由，第一審法院僅作形式上
    之審查，如上訴書狀形式上已敘述不服原判決之意旨者，即
    與未敘述上訴理由之情形有別，無庸再命補正；至於其理由
    是否具體，則屬第二審法院審查之範圍，亦不在命補正之列
    。亦即上訴書狀已記載理由，並有具體之敘述時，其上訴既
    屬合法，第二審法院固應就其理由之是否可取，為實體之審
    理及判斷；如認其上訴書狀雖記載理由，但並未具體敘述時
    ，則無須再命補正，可逕認其上訴不合法，以判決駁回之（
    最高法院97年度台上字第3889號判決意旨參照）。
二、上訴人即被告甲○○不服原審判決，提起上訴，其於98年3
    月23日提出上訴狀稱：被告犯後坦認犯行，態度良好，且家
    中有4 名年幼子女需扶養，又2 名弟弟中度智障需人照料，
    請求從輕量刑，予被告及早返鄉照應親人云云。
三、經查：本件原判決依被告於原審審理時坦承不諱，且被告為
    警查獲時採尿送驗結果，呈嗎啡（即海洛因水解後之反應）
    、甲基安非他命之陽性反應，有臺北市政府警察局偵辦毒品
    案件尿液檢體委驗單、臺灣尖端先進生技醫藥股份有限公司
    96年12月20日濫用藥物檢驗報告各1 紙在卷（見97年度毒偵
    字第19號卷第39、41頁），又有白色粉末1 包扣案可證；上
    述白色粉末1 包（含袋毛重0.176 公克，驗前淨重0.006 公
    克，驗餘淨重0.0052公克），經送交通部民用航空局航空醫
    務中心鑑驗結果，認含第一級毒品海洛因成分，有局航空醫
    務中心97年2 月1 日航藥鑑字第0970472 號毒品鑑定書在卷
    可佐（見同上偵卷第44頁）。上述鑑驗結果，均係檢驗機關
    本於專業知識及以精密儀器或科學檢驗方法所得之結論，自
    可憑信，足見被告自白與事實相符，堪以採信，認定被告確
    有施用第一級、第二級毒品之犯行，並審酌被告為累犯，素
    行非佳，且經觀察勒戒、強制戒治後，仍未能戒除毒癮，顯
    見其無戒毒悔改之意，惟念其施用毒品之次數各僅1 次、犯
    罪後坦認犯行，態度尚可等一切情狀，分別量處有期徒刑十
    月及六月，並定其應執行有期徒刑一年二月等情，均已詳敘
    其所憑證據、認定理由及量刑依據。從形式上觀察，原判決
    並無認定事實錯誤、量刑瑕疵或違背法令之情形。至於被告
    上訴狀所稱請求考量其犯後坦認犯行，態度良好，且有子女
    、親人待照料，請求從輕量刑一節，原判決已詳細記載其審
    酌科刑之一切情狀之理由，核無量刑刑度之違法或不當情形
    。被告上開上訴理由，尚不足以影響判決量刑刑度之本旨，
    亦不足以認為原判決有何不當或違法，核非上開法條規定之
    上訴應敘述之具體理由。被告復未另外具體指摘原審判決關
    於認定事實、適用法律及量刑等事項，究有何違法或不當之
    具體情形。揆諸上開說明，本件上訴未敘述具體理由，本院
    亦無須再命補正，其上訴不合法，應予駁回，並不經言詞辯
    論為之。
據上論斷，應依刑事訴訟法第367 條前段、第372 條，判決如主
文。
中    華    民    國    98    年    4     月    14    日
            刑事第十五庭  審判長法  官  吳昭瑩
                                法  官  張傳栗
                                法  官  李正紀
以上正本證明與原本無異。
如不服本判決，應於收受送達後10日內向本院提出上訴書狀，其
未敘述上訴之理由者並得於提起上訴後10日內向本院補提理由書
（均須按他造當事人之人數附繕本）「切勿逕送上級法院」。
                                書記官  鄭信昱
中    華    民    國    98    年    4     月    15    日


司法院資訊處製作；財團法人民間司法改革基金會備份。
